臺灣臺中地方法院刑事判決　　　　　　　 96年度易字第784號
公　訴　人　臺灣臺中地方法院檢察署檢察官
被　　　告　甲○○
上列被告因竊盜案件，經檢察官提起公訴（九十五年度偵字第二
八二○六號），本院判決如下：
    主    文
甲○○竊盜，處拘役肆拾伍日，如易科罰金，以新臺幣壹仟元折
算壹日。
    犯罪事實
一、甲○○於民國九十五年十二月九日上午十時許，在臺中縣沙
    鹿鎮保安宮前向顏表示肚子餓沒錢吃飯，顏因而騎乘車
    牌號碼ＥＸＧ─９１５號機車，後載甲○○前往清泉崗菜市
    場吃麵，甲○○吃完麵後，顏復騎乘該機車後載甲○○欲
    返回保安宮，行經清泉路途中，甲○○竟意圖為自己不法之
    所有，徒手竊取顏放於褲子左後口袋之皮夾，內有現金新
    臺幣（下同）六千五百元，顏騎乘至清泉路與福祥街路口
    時，察覺有異，回頭發現甲○○竟正以右手持有該皮夾，甲
    ○○隨即將該皮夾丟棄入路邊草叢，經顏報警處理而當場
    查獲，惟皮夾內之現金六千五百元已遭甲○○取走。
二、案經顏訴由臺中縣警察局清水分局移送臺灣臺中地方法院
    檢察署檢察官偵查起訴。
    理    由
一、證據能力之說明：
    查被告及檢察官對於本判決所引用之下列各項證據方法之證
    據能力，於本院準備程序時均表示無意見，且於法院調查證
    據時，知有刑事訴訟法第一百五十九條第一項不得為證據之
    情形，亦未於言詞辯論終結前聲明異議，茲審酌該等言詞陳
    述及書面作成時之情況，並無不宜作為證據之情事，依刑事
    訴訟法第一百五十九條之五之規定，自得作為證據，合先敘
    明。
二、訊據被告甲○○固坦承於上開時、地徒手竊取證人顏置放
    於褲子左後口袋之皮夾等情不諱，並有贓物認領保管單一份
    、照片四張存卷可稽，惟矢口否認有何竊取皮夾內現金六千
    五百元之行為，辯稱：顏從清泉崗市場騎乘機車後載其欲
    返回保安宮行經清泉路途中，其只徒手竊取顏放於褲子左
    後口袋之皮夾，但沒有拿出現金六千五百元，後來顏騎乘
    至清泉路與福祥街路口時，察覺有異，回頭發現其以右手持
    有該皮夾，其就將該皮夾丟棄入路邊草叢，顏停車去撿皮
    包，就跟其說皮夾內的現金不見了云云。惟查：
（一）證人顏於本院審理時到院證述：九十五年十二月九日上
      午十時許，在臺中縣沙鹿鎮保安宮前，其從褲子前面口袋
      內拿零錢現金三十元給被告，還載被告去吃麵，其皮夾是
      放在褲子左後方口袋，口袋有用釦子釦起來，皮夾內裝有
      現金六千五百元，此是因其眼角受傷，四個子女及一個孫
      子各拿二千元給其，其花掉三千五百元，剩下六千五百元
      就放在皮夾內，其載被告去吃麵時，被告坐在後座，一直
      叫其坐前面一點，其就往前移，其不知道被告會偷其皮夾
      ，後來又載她回來時，發現皮夾不見了，看見被告拿其皮
      夾在手上，皮夾裡的現金不見了，且被告說如果要還錢給
      其，要給她三千元，其對她說「妳怎麼那麼貪心」，要過
      去拿皮夾，被告就將皮夾丟到草叢裡面，其下車去找皮夾
      ，但裡面的現金六千五百元已經不見了等語綦詳；審之證
      人顏與被告並無仇恨冤隙，於偶見被告無錢吃飯時，不
      僅給被告零錢三十元，還騎車載被告去吃麵，甚且於遭被
      告竊取財物後，在本院九十六年三月六日行準備程序時，
      猶表示願意原諒被告，足見證人顏並無設詞誣攀被告偷
      竊其現金六千五百元之理，其證詞顯屬可採。
（二）從而，被告上開所辯，純係事後卸責之詞，不足採信。是
      被告有於上開時、地竊取證人顏所有皮夾及其內現金六
      千五百元之事實，事證明確，洵堪認定。
三、核被告所為，係犯刑法第三百二十條第一項之普通竊盜罪。
    爰審酌被告正值青年，竟不思憑己身勞力賺取錢財，只圖不
    勞而獲，造成證人顏財物損失之不便，犯後又僅坦承竊取
    皮夾之犯行，對於竊取現金六千五百元部分猶飾詞狡卸，然
    念及證人顏於九十六年三月六日本院行準備程序時到庭表
    示願意原諒被告之意等一切情狀，量處如主文所示之刑，並
    諭知易科罰金之折算標準，以資懲儆。
據上論斷，應依刑事訴訟法第二百九十九條第一項前段，刑法第
三百二十條第一項、第四十一條第一項前段，刑法施行法第一條
之一第一項、第二項前段，判決如主文。
本案經檢察官乙○○到庭執行職務
中　　華　　民　　國　　96　　年　　6 　　月　　22　　日
                  刑事第十五庭  審判長法  官　曾佩琦
                                      法　官　蔡美華
                                      法　官　楊真明
上正本證明與原本無異。
如不服本判決，應於送達後十日內向本院提出上訴狀（須附繕本
），上訴於臺灣高等法院臺中分院。
                                      書記官　呂苗澂
中　　華　　民　　國　　96　　年　　6 　　月　　22　　日
附錄本案論罪科刑法條
刑法第三百二十條第一項：
  意圖為自己或第三人不法之所有，而竊取他人之動產者，為竊
  盜罪，處五年以下有期徒刑、拘役或五百元以下罰金。
